【裁判字號】    98,易,1550
【裁判日期】    980828
【裁判案由】    傷害
【裁判全文】
臺灣板橋地方法院刑事判決              98年度易字第1550號
公  訴  人  臺灣板橋地方法院檢察署檢察官
被      告  甲○○
上列被告因傷害案件，經檢察官提起公訴（98年度偵字第14434
號），本院判決如下：
    主  文
甲○○犯傷害罪，處拘役貳拾日，如易科罰金，以新臺幣壹仟元
折算壹日。
    事  實
一、甲○○與乙○○均從事銀行貸款仲介業務，雙方為搶業績並
    撕毀對方廣告單之問題而互生嫌隙。於民國98年4 月4 日23
    時10分許，在臺北縣土城市○○路○段46號前，雙方又因發
    送廣告傳單之事而起爭執，詎甲○○竟基於傷害之犯意，徒
    手朝乙○○之胸部揮拳，致乙○○受有胸壁紅腫挫傷之傷害
    。
二、案經乙○○訴由臺灣板橋地方法院檢察署檢察官偵查起訴。
    理  由
一、訊據被告甲○○固不否認於上揭時、地與告訴人乙○○因同
    業競爭因素而起爭端，惟矢口否認有何傷害犯行，辯稱：98
    年4 月4 日23時10分許，在臺北縣土城市○○路○ 段46號前
    ，當時伊貼完廣告正準備要回家，是乙○○等對方好多人，
    就是乙○○和另一名男子站在伊前面，陳慧君站在伊後面，
    另外一名男子騎車停在伊左手邊，陳慧君說：伊在這裡等了
    你好幾天了，伊當時很害怕，以為遇到綁架，他們就一直罵
    伊，罵伊不可以請工讀生去板橋、新莊丟廣告單，伊沒有辦
    法答應他們，因為伊要拓展業務，當時伊很害怕，伊不可能
    打告訴人，伊就站在原地聽他們罵伊，他們罵伊一個多小時
    ，又敲打伊的摩托車，然後又繼續罵伊，後來陳慧君就說叫
    伊離開，因為伊在這邊也沒有什麼作用，所以伊就離開了。
    伊當時見到乙○○時，伊並不知道他身上有沒有受傷，伊也
    沒有注意到乙○○是否有和在場的其他人有肢體上的接觸，
    伊也沒有和在場的其他任何人有肢體上的接觸，之前乙○○
    會撕伊們公司的廣告單，而伊公司也會撕他們公司的廣告單
    ，他們可能因此對伊覺得不愉快，但伊自己卻不覺得怎麼樣
    云云。惟查：
  (1)被告上揭犯行，有證人陳慧君於偵查中之證述、行政院衛生
    署台北醫院診斷證明書、告訴人乙○○於偵查中之陳述可資
    佐證（被告就上揭證據均同意作為證據，本院審酌結果，認
    無不適當之情形，應得作為證據）。
  (2)被告雖以上情辯解，然證人陳慧君於偵查中證稱：伊當時在
    講電話，一回頭就看到被告往乙○○胸口揮拳，並用手抓住
    乙○○的脖子，伊就問被告為何要打伊公司的業務，被告沒
    有回應伊，之後就把手放掉等情（98年度他字第2512號卷，
    第11頁），與上開診斷證明書所載告訴人受傷部位、告訴人
    指述之受傷過程均屬相符。衡情被告既自承與乙○○為同業
    競爭，雙方因所屬公司不同，曾互撕對方廣告單，又因拓展
    地區業務而有爭端，顯有嫌隙、不滿，被告所稱伊對自己廣
    告單遭撕掉不覺得怎麼樣，遭圍住謾罵一個多小時而無其他
    反應云云，已與常情有違，且被告質稱：告訴人於偵查中自
    己說很多人在場，辯論前表示意見卻說當時只有被告、告訴
    人及證人陳慧君三人，顯有矛盾乙節，查告訴人於偵查中係
    就被告指稱：「對方（按指告訴人）有四個人」乙情而答稱
    ：「被告動手時，現場只有我及陳慧君而已，我們其他的業
    務都距離至少300 公尺以上」（同前卷，第11頁），難謂告
    訴人前後說法有何矛盾，是被告所辯雙方均未動手，與告訴
    人並無肢體接觸等情，暨所指告訴人陳述情節不實云云，尚
    難推翻前揭積極證據而建立合理懷疑。從而本案事證明確，
    被告犯行已堪認定，自應依法論科。
二、核被告所為，係犯刑法第277 條第1 項之普通傷害罪。爰審
    酌被告前曾因偽造文書案件，甫經本院以97年度簡字第8277
    號判處有期徒刑，依法減刑後並宣告緩刑，竟於緩刑期間，
    未思受有寬典而謹言慎行，並以理性處理爭執，反輕率為肢
    體衝突而再犯本罪，且犯後否認犯行，未見悔意，本院因此
    認為，被告固無據實陳述之義務，然其缺乏為自己行為負責
    之觀念，顯示前次有期徒刑及緩刑宣告，並未收警惕之效，
    即應予非難，兼衡其本案犯罪係肇因於同業長期競爭之糾葛
    ，及其手段、造成之傷勢、犯罪後態度等一切情狀，量處如
    主文所示之刑，併諭知易科罰金折算標準，以資懲儆。
據上論斷，應依刑事訴訟法第299 條第1 項前段，刑法第277 條
第1 項、第41條第1 項前段，刑法施行法第1 條之1 ，判決如主
文。
本案經檢察官陳姿雯到庭執行職務。
中    華    民    國    98    年    8     月    28    日
                  刑事第二庭    法  官  王偉光
上列正本證明與原本無異。
如不服本判決，應於送達後10日內敘明上訴理由，向本院提出上
訴狀，上訴於本院第二審合議庭 (應附繕本) 。其未敘述上訴理
由者，應於上訴期間屆滿後20日內向本院補提理由書「切勿逕送
上級法院」。
                                書記官  陳宥伶
中    華    民    國    98    年    8     月    31    日
附錄本案論罪科刑法條全文：
中華民國刑法第277條
（普通傷害罪）
傷害人之身體或健康者，處3 年以下有期徒刑、拘役或1 千元以
下罰金。犯前項之罪因而致人於死者，處無期徒刑或7 年以上有
期徒刑；致重傷者，處3 年以上10年以下有期徒刑。


司法院資訊處製作；財團法人民間司法改革基金會備份。
